# 新收入准则下，销售运费的调整

提问人：emmafisher 时间：2021-07-03 17:59:00
陈版，请教一个技术性问题，国内上市公司 2020 年销售运费未调整至营业成本核算，公司想 2021 年调整，那对于 2020 年的未调整算前期差错吗？

回答人：chenyiwei
是，对于 2020 年的未调整算前期差错。当然在实际操作中可以考虑基于重要性原则确定是否需追溯重述前期比较数据。

回答人：chenyiwei
是，对于 2020 年的未调整算前期差错。当然在实际操作中可以考虑基于重要性原则确定是否需追溯重述前期比较数据。

回答人：chenyiwei
是，对于 2020 年的未调整算前期差错。当然在实际操作中可以考虑基于重要性原则确定是否需追溯重述前期比较数据。